臺灣高雄地方法院刑事宣示判決筆錄　 100年度審訴字第3835號
公　訴　人　臺灣高雄地方法院檢察署檢察官
被　　　告　陳建太
指定辯護人　本院公設辯護人黃文德
上列被告因100 年度審訴字第3808號違反毒品危害防制條例案件
，經檢察官提起公訴（100 年度毒偵字第6197號）及移送併辦（
100 年度毒偵字第7377號），嗣因被告就被訴事實為有罪陳述，
本院合議庭裁定由受命法官獨任行簡式審判程序，復經檢察官聲
請法院改依協商程序而為判決，本院認為適當進行協商判決程序
，於中華民國100 年12月28日下午4 時在本院刑事第二十一法庭
宣示判決，以代判決書，出席職員如下：
　　　　法　官　林書慧
　　　　書記官　李承悌
　　　　通　譯　劉春堂
法官起立朗讀判決主文、犯罪事實要旨、處罰條文、附記事項，
及告以上訴限制、期間並提出上訴狀之法院，且諭知記載其內容
：
一、主文：
    陳建太施用第一級毒品，累犯，處有期徒刑拾壹月；扣案之
    海洛因柒包（驗餘淨重壹點柒陸公克，另含殘留海洛因粉末
    難以完全析離之包裝袋柒個），沒收銷燬之；扣案之注射針
    筒貳支、使用過之夾鏈袋肆包、止血帶壹條、塑膠扭蛋壹粒
    、塑膠鏟管柒支、電子磅秤壹台，均沒收之。又施用第二級
    毒品，累犯，處有期徒刑肆月；扣案之吸食器壹組、酒精燈
    壹瓶、塑膠鏟管柒支、電子磅秤壹台，均沒收之。應執行有
    期徒刑壹年壹月；扣案之海洛因柒包（驗餘淨重壹點柒陸公
    克，另含殘留海洛因粉末難以完全析離之包裝袋柒個），沒
    收銷燬之；扣案之注射針筒貳支、使用過之夾鏈袋肆包、止
    血帶壹條、塑膠扭蛋壹粒、塑膠鏟管柒支、電子磅秤壹台、
    吸食器壹組、酒精燈壹瓶，均沒收之。
二、犯罪事實要旨：
    陳建太前於民國87年間因施用毒品案件，經本院裁定送觀察
    、勒戒後，認無繼續施用毒品之傾向，於87年11月13日執行
    完畢釋放，並經臺灣高雄地方法院檢察署檢察官以87年度偵
    字第19041 號為不起訴處分確定。又於前揭觀察、勒戒執行
    完畢釋放後5 年內之88年間，再犯施用毒品案件，經本院裁
    定送觀察、勒戒後，認有繼續施用毒品之傾向，復以裁定令
    入戒治處所施以強制戒治，嗣經本院裁定停止戒治、撤銷停
    止戒治，於90年2 月26日執行完畢釋放，並經本院以88年度
    訴字第2432號判處有期徒刑10月、3  月，應執行有期徒刑1
    年確定。又於94年間，因施用毒品、竊盜、贓物、脫逃、詐
    欺，經本院以94年度簡字第2653號、94年度易字第741 號、
    94年度簡字第4266號、94年度簡字第5141號、94年度簡字第
    7454號分別判處有期徒刑3  月、1 年4 月、4 月、4 月、5
    月確定，上開5 罪復經本院以96年度聲減字第1648號裁定減
    刑並定應執行刑為1 年2 月確定。另因施用毒品案件，經臺
    灣高等法院高雄分院以94年度上訴字第1850號判處有期徒刑
    1 年2 月確定，並經本院以96年度聲減字第1648號裁定減刑
    為7 月確定，與前揭5 罪應執行刑1 年2 月接續執行，於97
    年2 月15日縮刑期滿執行完畢。詎其猶不知悔改，明知海洛
    因、甲基安非他命為毒品危害防制條例第2 條第2 項第1 、
    2 款所定之第一、二級毒品，依法不得持有、施用，竟分別
    基於施用第一、二級毒品之犯意，於100  年9 月27日凌晨1
    時許，在其位於高雄市○○區○○路1031號住處內，以將第
    一級毒品海洛因摻水置入針筒後注射靜脈之方式，施用海洛
    因1 次；約半小時後，再以將第二級毒品甲基安非他命置於
    玻璃球內燒烤吸食產生煙霧之方式，施用甲基安非他命1 次
    。嗣於同日中午12時20分許，在其上開住處內，為警持搜索
    票執行搜索，當場扣得其施用剩餘之海洛因7 包（驗前淨重
    1.78公克，驗餘淨重1.76公克）及其所有供施用海洛因所用
    之注射針筒2 支、使用過之夾鏈袋4 包、止血帶1 條、塑膠
    扭蛋1 粒（裝盛海洛因使用）、供施用甲基安非他命所用之
    吸食器1 組、酒精燈1 瓶、供施用海洛因、甲基安非他命所
    用之塑膠鏟管7 支、電子磅秤1 台，並經其同意採尿送驗後
    ，結果呈嗎啡、可待因、甲基安非他命陽性反應，始悉上情
    。
三、處罰條文：
    毒品危害防制條例第10條第1 項、第2 項、第18條第1 項前
    段，刑法第11條、第38條第1 項第2 款、第47條第1 項、第
    51條 第5 款、第9 款。
四、附記事項：
(一)、移送併辦事實與起訴事實相同，本院自應一併審究。
(二)、另扣案之手機1 支、夾鏈袋1 包，據被告供稱均與其施用毒
    品犯行無關（見本院卷第26頁），本院亦查無證據可認上開
    物品與本案有何關聯，自無庸宣告沒收，附此敘明。
五、協商判決除有刑事訴訟法第455 條之4 第1 項第1 款於本訊
    問程序終結前，被告撤銷協商合意或檢察官撤回協商聲請者
    ；第2 款被告協商之意思非出於自由意志者；第4 款被告所
    犯之罪非第455 條之2 第1 項所定得以協商判決者；第6 款
    被告有其他較重之裁判上一罪之犯罪事實者；第7 款法院認
    應諭知免刑或免訴、不受理者情形之一，及違反同條第2 項
    「法院應於協商合意範圍內為判決；法院為協商判決所科之
    刑，以宣告緩刑或2 年以下有期徒刑、拘役或罰金為限」之
    規定者外，不得上訴。
六、如有前述得上訴情形而不服本判決，得自收受判決（即以本
    宣示判決筆錄代之）送達之日起10日內，向本院提出上訴書
    狀，並應敘述具體理由，如未敘述上訴理由者，應於上訴期
    間屆滿後20日內補提理由書狀於本院（均須按他造當事人之
    人數附繕本），切勿逕送上級法院。
中    華    民    國  100     年    12    月    28    日
                  臺灣高雄地方法院刑事第十庭
                              書記官  李承悌
                              法  官  林書慧
以上正本證明與原本無異。
中    華    民    國  100     年    12    月    28    日
                              書記官  李承悌
附錄本件論罪科刑法條：
《毒品危害防制條例第10條》
施用第一級毒品者，處 6 月以上 5 年以下有期徒刑。
施用第二級毒品者，處 3 年以下有期徒刑。